【裁判字號】    99,上訴,59
【裁判日期】    990202
【裁判案由】    偽造文書等
【裁判全文】
臺灣高等法院臺中分院刑事判決          99年度上訴字第59號
                                      99年度上易字第69號
上  訴  人
即  被  告  甲○○
上列上訴人因偽造文書等案件，不服臺灣臺中地方法院98年度訴
字第2876號、98年度易字第3033號中華民國98年11月30日第一審
判決（起訴案號：臺灣臺中地方法院檢察署97年度偵字第 23201
號、98年度偵緝字第1342、1343、1344、1345號，追加起訴案號
：臺灣臺中地方法院檢察署98年度偵續字第331、332、333、334
號），提起上訴，本院判決如下：
    主  文
上訴駁回。
    事  實
一、甲○○藉由網際網路交友而與丙○○結識後，竟為下列行為
    ：(一)於民國97年1月8日晚間，與網友丙○○相約至臺中縣豐
    原市○○路52巷11號之「星宿汽車旅館」投宿休息。嗣於97
    年1月9日凌晨 1時許，甲○○意圖為自己不法之所有，趁丙○○入睡之際，竊取丙○○之皮夾 1只（內有丙○○申用之
    卡號第0000000000000000號中國信託商業銀行信用卡、卡號
    第0000000000000000號中國信託商業銀行信用卡、卡號第00
    00000000000000號國泰世華銀行信用卡及其國民身分證、駕
    駛執照等物）。(二)甲○○竊取得丙○○上揭財物後，旋於97
    年1月 9日凌晨2時42分許，基於行使偽造文書、詐欺得利之
    犯意，持上開竊得之卡號第0000000000000000號中國信託商
    業銀行信用卡，在「星宿汽車旅館」內，刷卡消費新臺幣（
    下同）700 元，而在簽帳單特約商店存根聯持卡人簽名欄內
    偽簽「丙○○」之署名 1枚後持以行使而交付該旅館櫃檯人
    員，致該旅館人員陷於錯誤，而提供住宿之商業服務，足以
    生損害於丙○○之權益及發卡銀行、特約商店對信用卡帳務
    管理之正確性。(三)甲○○另於97年1月9日上午 5時55分，基
    於行使偽造文書、詐欺取財之犯意，持上開竊得之卡號第00
    00000000000000號中國信託商業銀行信用卡，在臺中縣豐原
    市○○○路 441號之「興農超市豐原店」（原名稱：興農生
    鮮股份有限公司豐原店，現已更名為臺灣楓康超市股份有限
    公司豐原店）內，刷卡消費3472元，而在簽帳單特約商店存
    根聯持卡人簽名欄內偽簽「丙○○」之署名 1枚後持以行使
    而交付該店之收銀人員，致使該商店人員陷於錯誤，而提供
    商品，足以生損害於丙○○之權益及發卡銀行、特約商店對
    信用卡帳務管理之正確性。(四)甲○○再另基於行使偽造文書
    、詐欺取財之接續犯意，於97年1月9日17時14分許、21分許
    、22分許，依序持上開竊得之卡號第0000000000000000號中
    國信託商業銀行信用卡、卡號第0000000000000000號之中國
    信託銀行信用卡、卡號第0000000000000000號國泰世華銀行
    信用卡，在臺中縣豐原市○○路 420號「亞洲購股份有限公
    司」內，接續刷卡消費1476元、1008元、3340元，而分別在
    3 筆簽帳單特約商店存根聯持卡人簽名欄內各偽簽「丙○○
    」之署名 1枚後持以行使交付該公司店內收銀人員，使該商
    店人員陷於錯誤，而提供商品，足以生損害於丙○○之權益
    及發卡銀行、特約商店對信用卡帳務管理之正確性。(五)甲○○又另意圖為自己不法之所有，於97年6月13日凌晨5時13分
    （日出時間為凌晨5時9分）後，乘隙侵入臺中縣豐原市○○
    街 110巷14號之乙○○住宅屋內，竊得現金200000元後，於
    同日凌晨5時50分離開該處住宅。
二、案經丙○○、中國信託商業銀行股份有限公司告訴，及由臺
    中縣警察局豐原分局報請臺灣臺中地方法院檢察署檢察官偵
    查起訴與追加起訴。
    理  由
一、證據能力部分：
  (一)按被告以外之人於審判外之言詞或書面陳述，除法律有規定
    者外，不得作為證據；被告以外之人於審判中有下列情形之
    一，其於檢察事務官、司法警察官或司法警察調查中所為之
    陳述，經證明具有可信之特別情況，且為證明犯罪事實之存
    否所必要者，得為證據：一死亡者。二身心障礙致記憶喪失
    或無法陳述者。三滯留國外或所在不明而無法傳喚或傳喚不
    到者。四到庭後無正當理由拒絕陳述者；該言詞或書面陳述
    ，雖不符刑事訴訟法第159條之1至第159條之4之規定，而經
    當事人於審判程序同意作為證據，法院審酌該言詞陳述或書
    面陳述作成時之情況，認為適當者，亦得為證據；當事人、
    代理人或辯護人於法院調查證據時，知有刑事訴訟法第 159
    條第 1項不得為證據之情形，而未於言詞辯論終結前聲明異
    議者，視為有前項之同意，刑事訴訟法第159條第1項、第15
    9條之3、第159條之5分別定有明文。核其立法理由在於傳聞
    證據未經當事人之反對詰問予以核實，乃排斥其證據能力。
    惟當事人如放棄對原供述人之反對詰問權，於審判程序表示
    同意該等傳聞證據可作為證據，此時，法院除認該傳聞證據
    欠缺適當性外，自可承認其證據能力。又當事人、代理人或
    辯護人於調查證據時，知有刑事訴訟法第159條第1項不得為
    證據之情形，卻表示「對於證據調查無異議」、「沒有意見
    」等意思，而未於言詞辯論終結前聲明異議者，應視為已有
    將該等傳聞證據採為證據之同意（參見最高法院94年度臺上
    字第2976號判決意旨）。
  (二)本件檢察官於原審及本院、被告甲○○於原審審判期日，對
    本案之全部證據之證據能力均不爭執，復於審判期日就法院
    提示之證據於言詞辯論終結前，均未就所調查之證據主張有
    刑事訴訟法第 159條不得為證據之情形，且均表示無意見，
    本院審酌該等證據作成時，亦無不適當之處，是參考上開最
    高法院判決要旨，應視為已有將該等傳聞之證據採為證據之
    同意，本案經調查之證據均有證據能力。
二、上揭事實，業據被告甲○○於原審審理時，均坦承不諱；核
    與證人即被害人丙○○、乙○○、證人即乙○○家人林清江
    、林振聲、證人即中國信託商業銀行股份有限公司代理人吳
    阿萬分別於於警詢、偵訊中所證述之情節相符；復有事實欄
    所載各筆刷卡消費簽帳單影本、冒用明細、國泰世華銀行交
    易一覽表、監視器畫面翻拍照片、中華民國97年日出日沒時
    刻表等附卷可資佐證。本件事證明確，被告甲○○上揭犯行
    均洵堪認定。
三、核被告所為，其中關於如事實欄一(一)部分，係犯刑法第 320
    條第1項之竊盜罪；如事實欄一(二)部分，則係犯刑法第216條
    、第210條之行使偽造私文書罪、同法第339條第 2項之詐欺
    得利罪；如事實欄一(三)、(四)部分，則均係犯刑法第 216條、
    第210條之行使偽造私文書罪、同法第339條第 1項之詐欺取
    財罪；如事實欄一(五)部分，係犯刑法第306條第1項之無故侵
    入住宅罪及同法第320條第1項之普通竊盜罪。檢察官認被告
    如事實欄一(二)所為刷卡繳費之犯行，係犯刑法第339條第1項
    之詐欺取財罪，容有誤會，惟其社會基礎事實同一，且無礙
    被告之防禦，起訴法條應予變更。另就上開事實欄一(五)部分
    ，公訴意旨認被告係於97年6月13日日出前之凌晨5時 5分侵
    入被害人乙○○住處竊盜，而認其涉犯刑法第321條第1項第
    1款之夜間侵入住宅加重竊盜罪云云。惟被告應係於97年6月
    13日日出後之凌晨 5時13分（日出時間為凌晨5時9分）侵入
    乙○○住處竊盜，此有被告侵入時之監視器畫面翻拍照片在
    卷可證，是被告此部分所為，係犯刑法第306條第1項之無故
    侵入住宅罪及同法第320條第1項之普通竊盜罪；且其基於單
    一侵入住宅竊盜之犯意，無故入侵被害人乙○○住處內行竊
    ，係以一行為而觸犯上開二罪名且侵害數法益，為想像競合
    犯，應依刑法第55條之規定，從一重之普通竊盜罪處斷；公
    訴意旨就此部分亦容有未洽，惟基本社會事實仍同一，爰變
    更起訴法條。被告前揭各次偽簽被害人「丙○○」署名之行
    為，分別為各該次偽造私文書之階段行為；而偽造私文書之
    低度行為，復為行使偽造私文書之高度行為所吸收，均不另
    論罪。而被告所為如事實欄一(二)、(三)、(四)所示即冒名持上開
    各信用卡刷卡消費之犯行，分別係一行為觸犯上開行使偽造
    私文書與詐欺得利（如事實欄一(二)所示部分）或詐欺取財（
    如事實欄一(三)、(四)所示部分）罪名，均為想像競合犯，依刑
    法第55條之規定，應分別從一重之行使偽造私文書罪處斷。
    又被告所犯如事實欄一(一)至(五)所示之罪，犯意各別，行為互
    殊，應分論併罰之。
四、原審以被告本案之事證明確，並審酌被告本件犯罪之動機、
    目的、手段，因一時貪念，思慮未週，犯罪後於原審坦承犯
    行，尚知悔改，又被告犯後，業將所竊丙○○皮包證件返還
    之；另並與中國信託商業銀行成立調解（內容為被告願於98
    年12月30日前給付中國信託商業銀行股份有限公司6656元）
    等一切情狀，分別量處如原審判決主文所示之刑，並定其應
    執行之刑。復以被告於上開各簽帳單上偽造被害人「丙○○
    」之署名，係偽造之署押，而依刑法第 219條規定沒收。經
    核其認事用法，均屬正確，量刑亦稱妥適。被告提起上訴，
    並未提出其他有利之事證，徒以其已深知悔改，並被害人乙○○亦已願原諒被告云云，指摘原審判決不當，為無理由，
    其上訴應予駁回。
五、被告經合法傳喚，無正當理由而未到庭，爰不待其陳述逕行
    判決。
據上論斷，應依刑事訴訟法第371條、第368條，判決如主文。
本案經檢察官丁○○到庭執行職務。
中    華    民    國     99    年    2    月     2    日
            刑事第一庭  審判長法  官  陳  紀  綱
                              法  官  姚  勳  昌
                              法  官  張  智  雄
以上正本證明與原本無異。
竊盜部分不得上訴，其他部分得上訴。
得上訴部分，如不服本判決應於收受送達後十日內向本院提出上
訴狀，其未敘述上訴之理由者並得於提起上訴後十日內向本院補
提理由書（均須按他造當事人之人數附繕本）「切勿逕送上級法
院」。
                              書記官  詹  雅  婷
中    華    民    國     99    年    2    月     2    日
附錄論罪科刑法條：
刑法第320條第1項
意圖為自己或第三人不法之所有，而竊取他人之動產者，為竊盜
罪，處5年以下有期徒刑、拘役或5百元以下罰金。
刑法第216條
行使第210條至第215條之文書者，依偽造、變造文書或登載不實
事項或使登載不實事項之規定處斷。
刑法第210條
偽造、變造私文書，足以生損害於公眾或他人者，處五年以下有
期徒刑。
刑法第339條第1、2項
意圖為自己或第三人不法之所有，以詐術使人將本人或第三人之
物交付者，處5年以下有期徒刑、拘役或科或併科1千元以下罰金
。
以前項方法得財產上不法之利益或使第三人得之者，亦同。
刑法第306條第1項
無故侵入他人住宅、建築物或附連圍繞之土地或船艦者，處1年
以下有期徒刑、拘役或3百元以下罰金。


司法院資訊處製作；財團法人民間司法改革基金會備份。
